臺灣新竹地方法院刑事判決
111年度易字第1號
公  訴  人  臺灣新竹地方檢察署檢察官
被      告  彭治華



                    （另案在法務部○○○○○○○○○執                        行中）
上列被告因詐欺案件，經檢察官提起公訴（110年度偵字第12973
號），被告於準備程序時坦承犯行，經告以簡式審判程序之旨，
並聽取檢察官、被告之意見後，經本院合議庭裁定改由受命法官
獨任行簡式審判程序，並判決如下：
    主  文
乙○○犯詐欺取財罪，累犯，處有期徒刑伍月，如易科罰金，以新
臺幣壹仟元折算壹日。
未扣案之犯罪所得即價值新臺幣叁萬壹仟陸佰元之遊戲點數沒收
，於全部或一部不能沒收或不宜執行沒收時，追徵其價額。
    事實及理由
一、本件犯罪事實及證據，除證據部分補充：證人甲○○於本院準
    備程序時之指述、被告於本院準備程序、審理時之自白及證
    人甲○○提供之臉書「天堂M台服務買賣交易版」貼文、網路
    銀行匯款明細截圖、與暱稱「韓鈺祐」之Messenger對話內
    容截圖、證人林承勳之繳費收據外，餘均引用檢察官起訴書
    之記載（如附件）。
二、論罪科刑
㈠、核被告乙○○所為，係犯刑法第339條第1項之詐欺取財罪。被
    告前因犯妨害性自主案件，經本院以105年度侵簡字第1號判
    處應執行有期徒刑4月確定。又因犯毒品案件，經本院以105
    年度竹北簡字第270號判處有期徒刑2月確定。經接續執行後
    ，於民國106年6月28日執行完畢乙情，有臺灣高等法院被告
    前案紀錄表在卷可考，於徒刑執行完畢後5年內又故意再犯
    本案有期徒刑以上之罪，為累犯，惟依司法院釋字第775號
    解釋所闡釋之意旨，構成累犯者苟不分情節，基於累犯者有
    其特別惡性及對刑罰反應力薄弱之立法理由，一律加重最低
    本刑，將可能致生行為人所受之刑罰超過其所應負擔罪責之
    情而不符罪刑相當原則。考量被告前案係犯妨害性自主及毒
    品案件，與本案所犯詐欺案件犯罪類型、侵害法益不同，
　　故經裁量後，認本案若予加重將可能致生行為人所受之刑罰
    超過其所應負擔罪責之情而不符罪刑相當原則，爰不加重其
    刑。
㈡、爰審酌被告正值青壯，身強體健，應思以正當工作賺取薪資
    ，竟不思正途謀取生計，反以不實買賣交易訊息，詐取他人
    金錢，造成他人財產損害及影響社會買賣交易之互信基礎，
    所為實不足取；再參以被告前已有多次詐欺前科紀錄，又再
    犯本案，顯然未能悔悟，然審酌被告犯後已坦承犯行，態度
    尚可，及被告國中肄業之教育程度、有2名未成年子女待其
    扶養之家庭經濟狀況等一切情狀，量處如主文第1項所示之
    刑並諭知易科罰金之折算標準，以資懲儆。
㈢、按犯罪所得，屬於犯罪行為人者，沒收之。但有特別規定者
    ，依其規定；前二項之沒收，於全部或一部不能沒收或不宜
    執行沒收時，追徵其價額，刑法第38條之1第1項、第3項分
    別定有明文。本件被告犯罪所獲得之利益為價值新臺幣3萬1
    600元之遊戲點數，未據扣案，亦未賠償告訴人，爰依刑法
    第38條之1第1項前段、第3項規定，宣告沒收之，並於全部
    或一部不能沒收或不宜執行沒收時，追徵其價額。
據上論斷，應依刑事訴訟法第273條之1第1項、第299條第1項前
段、第310條之2、第454條第2項，判決如主文。
本案經檢察官陳興男提起公訴，檢察官邱宇謙到庭執行職務。
中    華    民    國   111     年    1     月   27    日
                  刑事第九庭   法  官  卓怡君
以上正本證明與原本無異。　　　　　　　　　
如不服本判決應於收受本判決後20日內向本院提出上訴書狀，上
訴書狀應敘述具體理由。上訴書狀未敘述上訴理由者，應於上訴
期間屆滿後20日內補提理由書狀於本院（均須按他造當事人之人
數附繕本）「切勿逕送上級法院」。　　
中　　華　　民　　國　　111 　年　　1 　　月　　27　　日
                               書記官  胡家寧
附錄本案論罪科刑法條：
刑法第339條第1項
意圖為自己或第3人不法之所有，以詐術使人將本人或第3人之物
交付者，處5年以下有期徒刑、拘役或科或併科50萬元以下罰金
。
【附件】
臺灣新竹地方檢察署檢察官起訴書
                                    110年度偵字第12973號
　　被　　　告　乙○○　男　26歲（民國00年0月00日生）
　　　　　　　　　　　　住○○市○區○○路0段000巷0弄0號
                        （現另案於法務部○○○○○○○執行中）
　　　　　　　　　　　　國民身分證統一編號：Z000000000號
上列被告因詐欺案件，已經偵查終結，認應提起公訴，茲將犯罪
事實及證據並所犯法條分敘如下：
　　　　犯罪事實
一、乙○○前因違反毒品危害防制條例及妨害性自主等案件，經臺
    灣新竹地方法院分別判處有期徒刑2月、4月確定，於民國10
    6年6月28日執行完畢。詎猶不知悔改，意圖為自己不法之所
    有，基於詐欺之犯意，先於110年1月5日8時許，上網瀏覽臉
    書天堂M台服買賣交易版上有「葉呈誠」刊登販賣虛擬寶物
    之訊息後，見甲○○留言欲向「葉呈誠」購買藍鑽虛擬寶物，
    遂以臉書MESSENGER暱稱「韓鈺祐」私訊甲○○，佯裝欲以新
    臺幣（下同）3萬2200元販售相同寶物給甲○○。斯時，乙○○
    再於110年1月5日某時，向代購業者林承勳（另由臺灣臺中
    地方檢察署偵辦中）表示欲委請代購遊戲點數，再向林承勳
    索取其名下所申辦之申辦之中國信託銀行帳號000000000000
    號帳戶作為匯款用途，致甲○○陷於錯誤，匯款3萬2200元至
    乙○○指定之林承勳上開帳戶內，林承勳於同日見有上開款項
    入帳後，隨即於110年1月5日9時47分許，前往超商繳費購買
    點數後，將價值3萬1600元之遊戲點數匯入LINE暱稱「陳倩
    文」指定之由邱雨廷（另為不起訴處分）所申辦之門號0000
    000000號註冊線上遊戲老子有錢暱稱「酷寶沒錢YO」帳戶內
    。
二、案經甲○○訴由臺中市政府警察局第二分局報告偵辦。
　　　　證據並所犯法條
一、證據清單與待證事實：
編號 證據名稱 待證事實 1 被告乙○○於偵查中之自白 全部犯罪事實。 2 告訴人甲○○於警詢之指訴 告訴人遭詐騙之事實。 3 證人林承勳於警詢之證述 中國信託銀行帳號000000000000帳戶為證人所有，且提領告訴人甲○○所匯款項。 4 中國信託銀行帳號000000000000帳戶交易明細、LINE暱稱「陳倩文」之對話紀錄、金果數位科技有限公司函覆資料、受（處）理案件證明單、向上國際科技股份有限公司函覆資料、通聯調閱查詢單、MYCARD儲值資料、受理詐騙帳戶通報警示簡便格式表、金融機構聯防機制通報單 本案查獲之過程。 
二、核被告乙○○所為，係犯刑法第339條第1項之詐欺取財罪嫌。
    被告前有如事實欄所載之犯罪科刑及執行情形，有刑案資料
    查註表1份在卷可參，於有期徒刑執行完畢後，5年以內故意
    再犯本件有期徒刑以上之罪，為累犯，請參照大法官釋字第
    775號解釋意旨，審酌是否依刑法第47條第1項之規定加重其
    刑。
三、依刑事訴訟法第第251條第1項提起公訴。
　  此　致
臺灣新竹地方法院
中　　華　　民　　國　  110　　年　　11　　月　  10 　日
                               檢  察  官  陳興男
本件正本證明與原本無異    
中　　華　　民　　國    110    年    11    月    17 　日
                               書  記  官  
附錄本案所犯法條 
中華民國刑法第339條
（普通詐欺罪）
意圖為自己或第三人不法之所有，以詐術使人將本人或第三人之
物交付者，處 5 年以下有期徒刑、拘役或科或併科 50 萬元以
下罰金。
以前項方法得財產上不法之利益或使第三人得之者，亦同。
前二項之未遂犯罰之。